【裁判字號】    89,易,24
【裁判日期】    890208
【裁判案由】    違反槍砲彈藥刀械管制條例
【裁判全文】
臺灣苗栗地方法院刑事判決                            八十九年度易字第二四號
    公  訴  人  臺灣苗栗地方法院檢察署檢察官
    被      告  甲○○
右列被告因違反槍砲彈藥刀械管制條例案件，經檢察官提起公訴（八十八年度偵字第
五一０四號），本院判決如左：
    主      文
甲○○於公共場所未經許可攜帶刀械，處有期徒刑參月，如易科罰金，以參佰元折算
壹日。緩刑參年。
扣案之藍波刀壹支沒收。
    事      實
一、甲○○無前科，於民國八十八年間某日在桃園縣大岡基地服役期間，自真實姓名
    不詳之人處取得經公告管制持有之藍波刀一支，嗣於同年十月十五日十二時三十
    分許，未經許可由甲○○將上開藍波刀藏放於其所有之車號ＩＫＫ—八二九號重
    型機車置物箱之方式，經由公共場所之馬路攜帶上揭藍波刀至苗栗縣大湖鄉大湖
    國中側至苗栗縣大湖鄉大湖國中側門口處之不特定人均得出入之公共場所，經警
    上揭地點當場查獲，並扣有上揭藍波刀一支    。
二、案經苗栗縣警察局大湖分局報請台灣苗栗地方法院檢察署檢察官偵查起訴。
    理      由
一、訊據被告甲○○對於右揭時地在其騎乘機車上之置物箱內查獲藍波刀一支之事實
    固坦承不諱，惟矢口否認有何持有刀械犯行，辯稱：機車雖是伊的，但伊不知道
    藍波刀為何人所有云云。惟查，車號ＩＫＫ—八二九號機車係平日係被告在騎用
    之情業據被告供述甚明，徵諸被告於警訊時自承機車是伊所有，伊放假時都會使
    用，鑰匙放在家中，家中除父母親外還有一個弟弟，但弟弟並不會騎車等語（參
    見偵查卷第四頁反面、第十四頁正面），核與證人即被告之父劉榮春及其弟弟劉
    秉華於偵查中亦到庭證述情節相符（參見偵查卷第十九頁反面、第二十頁正面）
    ，則上開藍波刀既藏置於之被告甲○○騎乘之機車置物箱內，且該機車一直僅由
    被告一人在使用，衡情他人自無將藍波刀放置於其機車內之理，況上開機車未曾
    失竊過，亦有車籍資料乙紙附卷可稽，是上揭藍波刀自係被告所持有，應堪認定
    。此外，復有上開藍波刀一支扣案足資可證，而扣案之藍波刀經鑑驗結果，確屬
    公告查禁之管制刀械，有苗栗縣警察局八十八年十一月十八日苗警保字第四一五
    六八號函一紙附卷可稽，是被告所辯自係事後卸責之詞，不足採信。從而，本件
    事證明確，被告上開犯行堪以認定，應予依法論科。
二、核被告甲○○持有藍波刀，經由公共場所之馬路攜帶至苗栗縣大湖鄉大湖國中側
    門口處，嗣經警於上揭地點當場查獲，核其所為，係犯槍砲彈藥刀械管制條例第
    十五條第二款於公共場所未經許可攜帶刀械罪，公訴意旨認被告係犯槍砲彈藥刀
    械管制條例第十四條第三項之未經許可無故持有刀械罪，尚有未洽，惟起訴事實
    相同，爰依法變更起訴法條。爰審酌被告並無前科，且被告持有之刀械並未持以
    犯罪及被告犯後坦承犯行等一切情狀，量處如主文所示之刑，並諭知易科罰金之
    折算標準，以資懲儆。末查被告未曾受有期徒刑以上刑之宣告，有台灣高等法院
    檢察署刑案紀錄簡覆表一紙在卷可參，本院認被告受此教訓，當知警惕，應無再
    犯之虞，所判處之主刑，以暫不執行為適當，爰予宣告緩刑三二年，以啟自新。
    至如附表編臺灣高等法院檢察署刑案紀錄簡覆表一紙附卷可按且被告持有之刀械
    並未持以扣案之武士刀一把係屬違禁物，應依刑法第三十八條第一項第一款之規
    定併予宣告沒收。
據上論斷，應依刑事訴訟法第二百九十九條第一項前段、第三百條，槍砲彈藥刀械管
制條例第十五條第二款，刑法第十一條前段、第四十一條、第三十八條第一項第一款
，罰金罰鍰提高標準條例第二條，判決如主文。
本案經檢察官石東超到庭執行職務。
中      華      民      國      八十九      年      二    月      八    日
                                        臺灣苗栗地方法院刑事庭
                                            法  官  吳  炳  桂
右正本證明與原本無異。
如不服本判決，應於判決送達後十日內向本院提出上訴狀( 應附繕本 )，上訴於
臺灣高等法院台中分院。
                                            書記官  黃  秀  娟
中      華      民      國      八十九      年      二    月      八    日
附錄本判決論罪科刑之法條：
槍砲彈藥刀械管制條例第十五條第二款。


司法院資訊處製作；財團法人民間司法改革基金會備份。
